【裁判字號】    95,訴,464
【裁判日期】    950630
【裁判案由】    毒品危害防制條例
【裁判全文】
臺灣基隆地方法院刑事判決               95年度訴字第464號
公  訴  人  臺灣基隆地方法院檢察署檢察官
被      告  甲○○
                    （另案在臺灣基隆監獄受刑中）
上列被告因違反毒品危害防制條例案件，經檢察官提起公訴（95
年度毒偵字第888 號），被告為有罪之陳述，本院合議庭裁定由
受命法官獨任以簡式審判程序進行審理，並判決如下：
    主  文
甲○○連續施用第一級毒品，累犯，處有期徒刑柒月。扣案之第
一級毒品海洛因（淨重零點壹陸公克）併同難以析離之分裝袋壹
只，沒收銷燬之。
    事  實
一、甲○○前因施用毒品案件，經送觀察、勒戒後，認無繼續施
    用毒品之傾向，於民國92年10月8 日執行完畢釋放，並由臺
    灣板橋地方法院檢察署檢察官於92年10月17日，以92年度毒
    偵緝字第442 號為不起訴處分確定。又因施用毒品案件，經
    臺灣高等法院以93年度上訴字第2703號判決判處有期徒刑8
    月確定，再與其另案所犯洗錢防制法所處徒刑4 月定應執行
    刑為有期徒刑1 年，於94年12月26日縮短刑期執行完畢。復
    因施用毒品案件，經臺灣高等法院以94年度上訴字第2591號
    判決判處有期徒刑1 年，甲○○不服判決提起上訴，經最高
    法院於95年2月16日，以95年度臺上字第825號判決駁回上訴
    而告確定（目前在監受刑中）。
二、甲○○不思戒除毒癮，猶基於施用第一級毒品海洛因之概括
    犯意，自95年4月初某日起，至同年月19日晚間8時許止，在
    基隆市中正公園公共廁所內等處，以注射針筒施打手臂血管
    之方式，連續施用第一級毒品海洛因，平均每日施用一次。
    嗣因另案通緝，為警於95年4 月20日上午11時30分許，在基
    隆市○○○路、安樂路1 段之交岔路口緝獲，經其當場主動
    自褲袋內取出第一級毒品海洛因1 包（淨重0.16公克），並
    向警方自首施用海洛因之犯行，而願接受裁判。其後經警採
    集其尿液送驗，結果呈海洛因之嗎啡陽性反應，而悉上情。
三、案經甲○○自首而由基隆市警察局第二分局報告臺灣基隆地
    方法院檢察署檢察官偵查起訴。
    理  由
壹、程序事項
    查本件被告甲○○所犯者非為死刑、無期徒刑、最輕本刑為
    3 年以上有期徒刑之罪或高等法院管轄第一審案件，其於準
    備程序進行中，先就被訴事實為有罪之陳述，經告知其簡式
    審判程序之旨，並聽取公訴人、被告之意見後，本院業已依
    刑事訴訟法第273條之1第1 項之規定，裁定由受命法官獨任
    以簡式審判程序進行本案之審理。
貳、實體事項
一、前揭事實業據被告於本院審理時坦承不諱，並有扣案之第一
    級毒品海洛因1 包（淨重0.16公克）可憑。而被告為警查獲
    後所採集之尿液檢體，經送請檢驗，結果呈海洛因之嗎啡陽
    性反應（由於海洛因在人體內會代謝成嗎啡，因此涉嫌海洛
    因之吸食者，係檢驗其尿液中之嗎啡反應），有昭信科技顧
    問股份有限公司95年5 月10日濫用藥物尿液檢體檢驗報告附
    卷可稽，足見被告自白施用第一級毒品海洛因之情節，與事
    實相符，應可採信。又被告前因施用毒品案件，經送觀察、
    勒戒後，認無繼續施用毒品之傾向，於92年10月8 日執行完
    畢釋放，並由臺灣板橋地方法院檢察署檢察官於92年10月17
    日，以92年度毒偵緝字第442 號為不起訴處分確定等情，亦
    有臺灣高等法院被告前案紀錄表、前揭不起訴處分書附卷足
    佐。綜上所陳，本案事證明確，被告於觀察、勒戒執行完畢
    後，5 年以內再犯施用毒品之犯行，堪可認定，應依法論科
    。
二、論罪科刑：
    (一)查海洛因係毒品危害防制條例所列管之第一級毒品，此
        為該條例第2條第2項第1 款所明定；又犯毒品危害防制
        條例第10條施用毒品之罪者，檢察官應聲請法院裁定，
        令被告入勒戒處所觀察、勒戒，經觀察、勒戒後，無繼
        續施用毒品之傾向者，應即釋放，並由檢察官為不起訴
        處分，有繼續施用毒品之傾向者，則由檢察官先聲請法
        院裁定令入戒治處所施以強制戒治，俟強制戒治期滿，
        再行釋放，並由檢察官為不起訴處分；而依前開規定觀
        察勒戒或強制戒治執行完畢釋放後，5 年內再犯施用毒
        品之罪者，檢察官應依法追訴，毒品危害防制條例第20
        條第1項、第2項、第23條第2項分別定有明文。
    (二)核被告於觀察、勒戒執行完畢後，5 年以內再犯施用第
        一級毒品海洛因之行為，係犯毒品危害防制條例第10條
        第1 項之施用第一級毒品罪。被告持有第一級毒品海洛
        因之低度行為，應為施用毒品之高度行為所吸收，不另
        論罪。被告前後多次施用第一級毒品海洛因之犯行，時
        間緊接，所犯係構成要件相同之罪名，顯係基於概括犯
        意而反覆為之，為連續犯，應依刑法第56條之規定，論
        以一罪，並依法加重其刑。查被告前曾受如事實欄所載
        有期徒刑之執行，此有臺灣高等法院被告前案紀錄表附
        卷可考，其於有期徒刑執行完畢後5 年以內，再犯本件
        最重本刑為有期徒刑以上之刑之罪，為累犯，應遞予加
        重其刑。又被告係於施用毒品之犯罪未經發覺前，主動
        向警方自首犯行而願接受裁判，並交出身上持有之海洛
        因1 包等情，業據被告供述在卷，核與證人即基隆市警
        察局第二分局刑事組偵查隊小隊長莊志強於本院審理中
        之結證情節相符（95年6 月28日審判筆錄參照），應依
        刑法第62條前段之規定減輕其刑，並依法先加重而後減
        輕之。本院審酌被告犯罪之動機、吸食頻率、曾有施用
        毒品之前科仍不知戒除，惟犯罪後坦承犯行，且所犯之
        施用毒品犯行乃戕害自己身心健康，並未危及他人等一
        切情狀，量處如主文所示之刑。
    (三)末查，扣案白粉（淨重0.16公克），屬毒品危害防制條
        例所明定列管之第一級毒品海洛因，此有法務部調查局
        95年5月24日調科壹字第320003769號鑑定通知書在卷可
        憑，應併同難以析離之分裝袋1 只，依毒品危害防制條
        例第18條第1項前段之規定，宣告沒收銷燬之。
據上論斷，應依刑事訴訟法第273條之1第1項、第299條第1 項前
段，毒品危害防制條例第10條第1項、第18條第1項前段，刑法第
11條前段、第56條、第47條、第62條前段，判決如主文。
本案經檢察官曾淑婷到庭執行職務。
中    華    民    國    95    年    6     月    30    日
                  刑事第五庭法  官  楊皓清
以上正本證明與原本無異。
對於本件判決如有不服，應於收受送達後10日內，向本院提出上
訴書狀，上訴於臺灣高等法院，並按他造當事人之人數附具繕本
。
中    華    民    國    95    年    6     月    30    日
                            書記官  王月娥
附錄論罪法條：
毒品危害防制條例第10條第1項
施用第一級毒品者，處6月以上5年以下有期徒刑。


司法院資訊處製作；財團法人民間司法改革基金會備份。
